臺灣新竹地方法院刑事宣示判決筆錄　　 99年度審訴字第746號
公　訴　人　臺灣新竹地方法院檢察署檢察官
被　　　告　謝明益
　　　　　　陳秋霞
指定辯護人　本院公設辯護人　周凱珍
上列被告等因違反毒品危害防制條例案件，經檢察官提起公訴（
99年度毒偵字第1501、1502、1637號）後，檢察官聲請改依協商
程序而為判決，本院於中華民國100 年4 月15日下午4 時在本院
刑事第七法庭宣示判決，出席職員如下：
　　　　　　　　　　　　　　　　　法　官　楊惠芬
　　　　　　　　　　　　　　　　　書記官　張懿中
　　　　　　　　　　　　　　　　　通　譯　楊德光
法官起立朗讀判決主文、犯罪事實要旨、處罰條文、附記事項及
告以上訴限制、期間並提出上訴狀之法院，且諭知記載其內容：
一、主  文
    謝明益施用第一級毒品，處有期徒刑陸月，如易科罰金，以
    新臺幣壹仟元折算壹日。又施用第二級毒品，處有期徒刑
    月，如易科罰金，以新臺幣壹仟元折算壹日。又施用第一級
    毒品，處有期徒刑陸月，如易科罰金，以新臺幣壹仟元折算
    壹日。又施用第二級毒品，處有期徒刑月，如易科罰金，
    以新臺幣壹仟元折算壹日。扣案之吸食器壹組沒收之。應執
    行有期徒刑壹年月，如易科罰金，以新臺幣壹仟元折算壹
    日。扣案之吸食器壹組沒收之。
    陳秋霞施用第一級毒品，累犯，處有期徒刑柒月。扣案之第
    一級毒品海洛因拾伍包（合計淨重陸點玖貳公克【驗餘淨重
    陸點柒公克，空包裝總重點柒伍公克）均沒收銷燬之。又
    施用第二級毒品，累犯，處有期徒刑肆月。扣案之安非他命
    肆包（毛重共計肆點公克）均沒收銷燬之。應執行有期徒
    刑玖月。扣案之第一級毒品海洛因拾伍包（合計淨重陸點玖
    貳公克【驗餘淨重陸點柒公克，空包裝總重點柒伍公克）
    及安非他命肆包（毛重共計肆點公克）均沒收銷燬之。
二、犯罪事實要旨：
（一）謝明益前曾於民國99年3 月間因施用毒品案件，經臺灣新
      竹地方法院檢察署檢察官聲請，而經本院於99年3 月2 日
      以99年度毒聲字第54號裁定送勒戒處所觀察、勒戒，旋因
      觀察、勒戒結果，因認無繼續施用毒品傾向，於99年4 月
      14日執行完畢出所，並經臺灣新竹地方法院檢察署檢察官
      於99年5 月4 日以99年度毒偵字第143 號為不起訴處分確
      定。其又於99年9 月間因施用毒品案件，經臺灣新竹地方
      法院檢察署檢察官起訴，而經本院於99年12月21日以99
      年度審訴字第676 號就施用第一級毒品部分判處有期徒刑
      6 月，施用第二級毒品部分判處有期徒刑3 月，應執行有
      期徒刑8 月確定。
（二）陳秋霞前曾於93年間因違反毒品危害防制條例案件，經臺
      灣苗栗地方法院於94年10月4 日以94年度易緝字第17號判
      處有期徒刑8 月，並經臺灣高等法院臺中分院於95年1 月
      19日以94年度上易字第1527號撤銷原判決，改判處有期徒
      刑10月確定，並於96年3 月16日縮刑期滿執行完畢。
（三）陳秋霞前曾於91年間因施用毒品案件，經臺灣苗栗地方法
      院檢察署檢察官聲請，而經臺灣苗栗地方法院以91年度毒
      聲字第451 號裁定送勒戒處所觀察、勒戒，旋因觀察、勒
      戒結果，因認無繼續施用毒品傾向，於91年5 月23日執行
      完畢出所，並經臺灣苗栗地方法院檢察署檢察官於91年5
      月23日以91年度毒偵字第424 號為不起訴處分確定。其又
      於93年間因施用毒品案件，經臺灣苗栗地方法院檢察署檢
      察官起訴，而經臺灣苗栗地方法院於94年10月4 日以94年
      度易緝字第17號判處有期徒刑8 月，又經臺灣高等法院臺
      中分院於95年1 月19日以94年度上易字第1527號撤銷原判
      決，改判處有期徒刑10月確定。
（四）詎謝明益猶不知悔改，仍未戒斷毒癮，復於前開觀察勒戒
      執行完畢及前揭違反毒品危害防制條例案件後，又另行起
      意，分別為下列犯行：
  １、其基於施用第一級毒品海洛因之犯意，於99年8 月24日10
      時40分許為警採尿時起往前回溯26小時內某時許，在其位
      於新竹市○○區○○路30號之住處內，以將第一級毒品海
      洛因摻入香菸中吸食之方式，施用第一級毒品海洛因。其
      又另行起意，並基於施用第二級毒品甲基安非他命之犯意
      ，於99年8 月24日10時40分許為警採尿時起往前回溯96小
      時內某時許，在上揭地點，以將第二級毒品甲基安非他命
      置於玻璃球內，再以火燒烤，吸其煙霧之方式，施用第二
      級毒品甲基安非他命。嗣因其為列管毒品調驗人口，於99
      年8 月24日10時許，為警通知到場採尿，並將其親採封緘
      之尿液送驗結果呈可待因陽性反應、嗎啡陽性反應、安非
      他命陽性反應及甲基安非他命陽性反應，而為警循線查悉
      上情。
  ２、其又另行起意，並基於施用第一級毒品海洛因之犯意，於
      99年8 月28日12時30分許為警採尿時起往前回溯26小時內
      某時許，在其位於新竹市○○區○○路30號之住處內，以
      將第一級毒品海洛因摻入香菸中吸食之方式，施用第一級
      毒品海洛因。其又另行起意，並基於施用第二級毒品甲基
      安非他命之犯意，於99年8 月28日12時30分許為警採尿時
      起往前回溯96小時內某時許，在上揭地點，以將第二級毒
      品甲基安非他命置於玻璃球內，再以火燒烤，吸其煙霧之
      方式，施用第二級毒品甲基安非他命。
（五）詎陳秋霞亦不知悔改，仍未戒斷毒癮，復於前開觀察勒戒
      執行完畢及前揭違反毒品危害防制條例案件後，又另行起
      意，並基於施用第一級毒品海洛因犯意，於99年8 月27日
      某時許，在苗栗銅鑼工業區巨擘先進股份有限公司內，以
      將第一級毒品海洛因摻入香菸中吸食之方式，施用第一級
      毒品海洛因。其又另行起意，並基於施用第二級毒品甲基
      安非他命之犯意，於99年8 月27日18時30分許，在上開公
      司內，以將第二級毒品甲基安非他命置於玻璃球內，再以
      火燒烤，吸其煙霧之方式，施用第二級毒品甲基安非他命
      。嗣謝明益及陳秋霞搭乘友人蔡秋成所駕駛車牌號碼CU—
      7112號自用小客車，於99年8 月28日11時30分許，行經新
      竹市○○區○道三號公路南向103 公里處時，因超速為警
      攔檢，經其2 人同意搜索後，在謝明益身上扣得其所有且
      供其施用第二級毒品所用之吸食器1 組；及在陳秋霞身上
      扣得其所有且供其為施用第一級毒品犯行所用之第一級毒
      品海洛因15包（毛重共計10.4公克）及供其為施用第二級
      毒品犯行所用之第二級毒品安非他命4 包（毛重共計4.3
      公克）等物。經將其2 人親採封緘之尿液送驗結果均呈嗎
      啡陽性反應、安非他命陽性反應及甲基安非他命嗎啡陽性
      反應，而為警循線查知上情。
三、扣案之15包粉末檢品送驗結果，均含第一級毒品海洛因成分
    ，合計淨重6.92公克（驗餘淨重6.7 公克，空包裝總重3.75
    公克），純度21.38 ﹪，純質淨重1.48公克等情，有法務部
    調查局99年10月1 日調科壹字第09923021820 號濫用藥物實
    驗室鑑定書1 份在卷足稽，是以屬毒品危害防制條例第2 條
    第2 項第1 款所列之第一級毒品，均屬違禁物，不問屬於被
    告陳秋霞與否，爰均依毒品危害防制條例第18條第1 項前段
    之規定，宣告沒收銷燬之。
四、處罰條文：
    毒品危害防制條例第10條第1 項、第2 項、第18條第1 項前
    段，刑法第11條前段、第47條第1 項、第41條第1 項前段、
    第8 項、第51條第5 款、第38條第1 項第2 款。
五、協商判決除有刑事訴訟法第455 條之4 第1 項第1 款於本訊
    問程序終結前，被告撤銷協商合意或檢察官撤回協商聲請者
    ；第2 款被告協商之意思非出於自由意志者；第4 款被告所
    犯之罪非第四百五十五條之二第一項所定得以協商判決者；
    第6 款被告有其他較重之裁判上一罪之犯罪事實者；第7 款
    法院認應諭知免刑或免訴、不受理者情形之一，及違反同條
    第2 項「法院應於協商合意範圍內為判決；法院為協商判決
    所科之刑，以宣告緩刑或二年以下有期徒刑、拘役或罰金為
    限」之規定者外，檢察官與被告、辯護人均不得上訴。
六、如有前項得上訴之情形，得自收受宣示判決筆錄送達之日起
    10日內，向本院提出上訴書狀，上訴於第二審法院。
中    華    民    國   100    年    4     月    15    日
                  刑事第九庭    書記官    張懿中
                                法  官    楊惠芬
以上筆錄正本係照原本作成。
中    華    民    國   100    年    4     月    15    日
                                書記官    張懿中
附錄論罪科刑法條：
毒品危害防制條例第10條：
施用第一級毒品者，處六月以上五年以下有期徒刑。
施用第二級毒品者，處三年以下有期徒刑。